【裁判字號】    90,台非,273
【裁判日期】    900815
【裁判案由】    偽造文書等罪
【裁判全文】
最高法院刑事判決                                  九十年度台非字第二七三號
    上訴人  最高法院檢察署檢察總長
    被  告  甲○○
右上訴人因被告偽造文書等罪案件，對於台灣高等法院台中分院中華民國九十年三月
二十八日第二審確定判決（八十九年度上訴第二○六二號，起訴案號：台灣南投地方
法院檢察署八十九年度偵緝字第二六、三一號），認為違法，提起非常上訴，本院判
決如左：
    主  文
原判決關於違背法令之部分撤銷。
    理  由
非常上訴理由稱：「一、按判決適用法則不當者，為違背法令，刑事訴訟法第三百七
十八條定有明文。又刑法第七十四條所定緩刑之宣告，須以未曾受有期徒刑以上刑之
宣告或前受有期徒刑以上刑之宣告執行完畢或赦免後，五年以內未曾受有期徒刑以上
刑之宣告者為要件，因此在判決前已受有期徒刑之宣告者，即不合於緩刑條件（最高
法院五十四年台非字第一四八號判例參照）。二、經查本件被告甲○○前於八十八年
十月中旬某日起至八十九年五月三日止，犯連續施用第二級毒品安非他命罪，經台灣
南投地方法院於八十九年十二月六日以八十九年度埔刑簡字第一八三號違反（者）毒
品危害防制條例案件判處有期徒刑伍月，如易科罰金以參百元折算一日，並於九十年
一月七日確定。則被告因本件於八十八年七月二十二日、同月二十五日及二十六日另
犯收受贓物罪、行使偽造文書罪，經原審法院以八十九年度上訴字第二○六二號，於
九十年三月二十八日為有罪判決時，並非前未曾受有期徒刑以上刑之宣告，已不符合
緩刑宣告之要件，自不得宣告緩刑。乃原審不察，誤以被告未曾受有期徒刑以上刑之
宣告，而依刑法第七十四條第一款規定，並予宣告緩刑三年，揆諸首開說明，原判決
顯有適用法則不當之違法。案經確定，爰依刑事訴訟法第四百四十一條、第四百四十
三條提起非常上訴，以資糾正」等語。
本院按判決前已受有期徒刑以上刑之宣告，或前受有期徒刑以上刑之宣告，執行完畢
或赦免後未滿五年，再行犯罪，不合於緩刑條件，不得於後案宣告緩刑，此觀刑法第
七十四條之規定自明。查本件被告甲○○前於民國八十八年十月中旬起至八十九年五
月三日止，犯連續施用第二級毒品安非他命罪，經台灣南投地方法院於八十九年十二
月六日以八十九年度埔刑簡字第一八三號違反毒品危害防制條例案件判處有期徒刑伍
月，如易科罰金以參百元折算一日，並於九十年一月七日確定，有前開台灣南投地方
法院卷可按，則被告於八十八年七月二十二日、同月二十五日及二十六日另犯收受贓
物罪、行使偽造文書罪，經原審法院以八十九年度上訴字第二○六二號偽造文書等罪
案件，於九十年三月二十八日判決時，依上開說明，已不符緩刑宣告之要件，自不得
宣告緩刑，乃原判決論被告以收受贓物罪，判處有期徒刑貳月；行使偽造文書罪，判
處有期徒刑肆月，定執行刑為有期徒刑伍月，並諭知易科罰金之折算標準時，竟同時
為緩刑參年之諭知，依前開說明，自有適用法則不當之違背法令，案經確定，非常上
訴意旨執以指摘，洵有理由，惟原判決尚非不利於被告，本院僅將其關於宣告緩刑違
背法令之部分撤銷，以資糾正。
據上論結，應依刑事訴訟法第四百四十七條第一項第一款前段，判決如主文。
中      華      民      國     九十     年      八      月     十五     日
                              最高法院刑事第十一庭
                                  審判長法官  林  增  福
                                        法官  邵  燕  玲
                                        法官  吳  昆  仁
                                        法官  陳  世  雄
                                        法官  惠  光  霞
      右正本證明與原本無異
                                              書  記  官
中      華      民      國     九十     年      八      月    二十一    日


司法院資訊處製作；財團法人民間司法改革基金會備份。
